【裁判字號】    97,再,202
【裁判日期】    980701
【裁判案由】    贈與稅
【裁判全文】
臺北高等行政法院裁定
                                       97年度再字第202號
再審原告    甲○○
再審被告    財政部臺灣省北區國稅局
代  表  人  陳文宗（局長）住同上
上列當事人間因贈與稅事件，再審原告對最高行政法院中華民國
96年12月6日96年度判字第2042號判決及本院96年6月14日95年度
訴更一字第63號判決提起再審之訴。本院裁定如下：
    主  文
再審之訴駁回。
再審訴訟費用由再審原告負擔。
    理  由
一、按「再審之訴專屬為判決之原行政法院管轄。對於審級不同
    之行政法院就同一事件所為之判決提起再審之訴者，由最高
    行政法院合併管轄之。對於最高行政法院之判決，本於第27
    3條第1項第9款至第14款事由聲明不服者，雖有前2項之情形
    ，仍專屬原高等行政法院管轄。」行政訴訟法第275條第1、
    2、3項定有明文。次按「有左列各款情形之一者，得以再審
    之訴對於確定終局判決聲明不服。但當事人已依上訴主張其
    事由或知其事由而不為主張者，不在此限：．．．14、原判
    決就足以影響於判決之重要證物漏未斟酌者。」，行政訴訟
    法第273條第1項第14款定有明文。又行政訴訟法第273條第1
    項第14款所謂「重要證物漏未斟酌」，係指當事人在前訴訟
    程序已經提出，而原確定判決漏未於判決理由中斟酌者而言
    ；申言之，該項證物如經斟酌，原判決將不致為如此之論斷
    ，若縱經斟酌亦不足影響原判決之內容，或原判決曾於理由
    中說明其為不必要之證據者，均與本條規定得提起再審之要
    件不符。又再審之訴，應以訴狀表明「再審理由及關於再審
    理由並遵守不變期間之證據。」，此觀行政訴訟法第277條
    第1項第4款規定自明。所謂表明再審理由，必須指明確定裁
    判有如何合於行政訴訟法第273條及第274條所定再審事由之
    具體情事始為相當，倘僅泛言有再審事由而無具體情事者，
    或所指稱之情事與規定的再審事由顯然不相當，仍難謂已合
    法表明再審事由。如未表明再審理由，法院無庸命其補正。
    另再審之訴不合法者，行政法院應以裁定駁回之，行政訴訟
    法第278條第1項規定甚明。
二、本件再審原告前因贈與稅事件，不服本院96年6月14日95年
    度訴更一字第63號判決，提起上訴，經最高行政法院以96年
    度判字第2042號判決駁回再審原告之上訴而告確定在案。茲
    再審原告於97年1月15日，以原確定判決有行政訴訟法第273
    條第1項第14款（申請再審書狀誤載為第173條第14項）事由
    ，向最高行政法院提起再審之訴，經最高行政法院以97年9
    月4日97年度裁字第4325號裁定移送本院審理。第以本件再
    審原告因贈與稅事件，不服本院95年度訴更一字第63號判決
    及最高行政法院96年度判字第2042號判決，主張原判決有行
    政訴訟法第273條第1項第14款之再審事由，提起再審之訴。
    惟再審原告並未指明原確定判決究有如何合於行政訴訟法第
    273條第1項第14款之再審事由之具體情事，僅於97年1月15
    日「最高行政法院申請再審」書狀記載：「理由：有行政訴
    訟法第173條第14項：原判決就足以影響於判決之重要證物
    漏未斟酌者。」等字樣，迄亦未補正，徵諸首開法條規定及
    說明，核與行政訴訟法第273條第1項第14款所定之再審事由
    要件不該當，自難謂已合法表明再審事由。從而再審原告所
    提本件再審之訴，顯非合法，自應予以駁回。另本件訴訟既
    不合法，兩造其餘之陳述及主張即無庸加以審酌，併予述明
    。
三、依行政訴訟法第278條第1項、第104條，民事訴訟法第95條
    、第78條，裁定如主文。
中    華    民    國    98    年    7     月    1     日
                    臺北高等行政法院第六庭
                              審判長法  官  闕  銘  富
                                    法  官  許  瑞  助
                                    法  官  林  育  如
上為正本係照原本作成。
如不服本裁定，應於送達後10日內向本院提出抗告狀（須按他造
人數附繕本）。
中    華    民    國    98    年    7     月    1     日
                                    書記官  劉  育  伶


司法院資訊處製作；財團法人民間司法改革基金會備份。
